# 向陈版主求教个收购的事项

提问人：2009masq 时间：2011-08-06 13:40:29
本公司与中储粮公司签订一份委托收购并加工的合同,合同是这样约定, 由本公司代中储粮公司收购,收购时票据由中储粮提供,假设国家收购保护价是0.8元/斤。 收购时,本公司支付的单价为0.75元时,则双方结算时按0.75元结算,若本公司支付的单价为0.85元时,则双方结算时按0.8元结算[实际就是中储粮公司按不高于国家保护收购价(假设保护价为0.8元/斤)进行结算]，高出的款项由本公司以支付（合同条款的实际意思就是，收购价低于保护价，按收购价结算，高于保护价则按保护价结算）。 同时合同还约定收购后，粮食全部委托本公司加工，加工的成品必须符合中储粮在合同中约定的要求，否则成品中储粮不回收并且要承担其产生的经济损失。加工价收购重量的0.1元/斤结算。 现向陈版主请教一个问题，若收购价高于保护费，其差额本公司如何处理？

回答人：chenyiwei
需要了解：在完成收购环节后，中储粮公司是否会派人到仓库验收确认收购环节的完成（表明中储粮公司承担了该批原粮所有权上的主要风险和报酬），并结算收购环节的原粮价款，然后再进入下一步委托加工环节？ 如果没有这样的表明风险转移的确认环节，而是收购来的粮食直接投入加工，则我理解该“委托收购＋委托加工”合同实际上就是中储粮公司向你公司采购加工后成品的一份购销合同，不能将其分解为两部分分别单独进行会计处理。 在本案例中，需要了解为何你公司愿意承担可能发生的实际收购价高于保护价的差额可能无法从中储粮公司获得补偿的风险？如果是后一种情形，则收购价是加工后成品的成本的组成部分，需要考虑能否通过销售加工后的成品、结算采购价和加工费来获得补偿。如果预计不能获得补偿的，需对存货计提减值准备。如果签订合同时即预计该合同为亏损合同的，则按或有事项准则关于亏损合同的规定计提预计负债。

回答人：chenyiwei
回复 2009masq 的帖子
从交易的经济实质来讲，即使这两个步骤可以清晰地分解为两步，但仍然是一个一揽子的整体交易，其中一个交易的损失需通过另一个交易的定价获得补偿。所以基本的会计处理方法应当不会改变，即第一环节（收购）的结算中发生的亏损，经中储粮公司确认可在委托加工环节以加工费名义弥补的，则收购环节所支付的收购价小于与中储粮公司结算价的损失可以递延，利用委托加工环节的利润来弥补，以真实反映整个交易的盈利状况。

回答人：chenyiwei
回复 2009masq 的帖子
我理解应按照实际支付或应付给供应商或交售农户的价款开票。

回答人：chenyiwei
回复 2009masq 的帖子
公司多支付的款项，如果已经与中储粮公司协商确定补偿方式和金额的，即已经形成了对中储粮公司的一项无条件收款的债权，此时可确认为应收款项；如果尚未就补偿和结算问题与中储粮公司达成一致，或者尚未取得中储粮公司的确认，但根据历史经验认为有足够把握可以收回的，可以计入存货价值（如果有对应的实物）或者其他流动资产（如果已没有对应的实物）。

提问人：2009masq 时间：2011-08-07 09:07:06
回复 chenyiwei 的帖子
因中储粮只能最高按保护价予以收购,若公司超出部分,最后中储粮是以加工费的名义给予补偿,我想问下,这样操作方式,如何处理?可不可以将收购的亏损部分作为加工成本的支出进行处理?

回答人：chenyiwei
在确保这部分差额可得到补偿的前提下，应可以这样操作。